【裁判字號】    99,軍上,7
【裁判日期】    990520
【裁判案由】    妨害性自主
【裁判全文】
臺灣高等法院高雄分院刑事判決           99年度軍上字第7號
上  訴  人  國防部高等軍事法院高雄分院檢察署檢察官
被      告  甲○○
上列上訴人因被告妨害性自主案件，不服國防部高等軍事法院高
雄分院99年度上訴字第029 號中華民國99年4 月12日第二審判決
（起訴案號：國防部南部地方軍事法院檢察署98年度偵字第278
號），提起上訴，本院判決如下：
     主  文
上訴駁回。
     理  由
一、按當事人不服高等軍事法院宣告有期徒刑之上訴判決者，非
    以判決違背法令為理由，不得向高等法院提起上訴，軍事審
    判法第181 條第5 項定有明文。次按，判決不適用法則或適
    用不當者，為違背法令，同法第196 條，亦有明文。軍事審
    判法第197 條就判決當然違背法令，亦規定有17種情形。據
    上可知，當事人向高等法院提起上訴，應以高等軍事法院宣
    告有期徒刑之上訴判決違背法令為理由，係屬法定要件，如
    果上訴理由狀並未依據卷內訴訟資料，具體指摘原判決不適
    用何種法則或如何適用不當，或所指摘原判決違法情事，顯
    與法律規定得向高等法院提起之上訴理由不相適合，均應認
    其上訴違背法律上之程式，予以駁回。
二、依告訴人之請求上訴意旨略以：原審就被告對於14歲以上未
    滿16歲之女子為性交2 罪，各處有期徒刑4 月，定執行刑有
    期徒刑8 月，並諭知緩刑2 年。其量刑違背罪刑相當性及比
    例原則，被告未與被害人和解，即諭知緩刑，亦有鼓勵軍人
    犯罪之嫌等語。
三、經查：
  (一)量刑之輕重，係屬事實審法院得依職權自由裁量之事項，苟
    於量刑時，已依行為人之責任為基礎，並斟酌刑法第57條各
    款所列情狀，而未逾越法定範圍，又未濫用其職權，即不得
    遽指為違法（最高法院98年度台上字第6660號判決意旨參照
    ）。關於刑之量定及緩刑之宣告，係實體法上賦予法院得為
    自由裁量之事項，倘其未有逾越法律所規定之範圍，或濫用
    其權限，即不得任意指摘為違法，以為第三審上訴之理由（
    最高法院75年台上字第7033號判例參照）。蓋刑事審判旨在
    實現刑罰權之分配正義，法院對於有罪被告之科刑，固應符
    合罰刑相當之原則，並受比例原則及公平原則之限制，使輕
    重得宜，罰當其罪，以契合人民之法律感情。事實審法院依
    職權自由裁量，如無違反上揭原則，即難濫指為不當。又緩
    刑制度旨在以暫緩宣告刑之執行，促使犯罪行為人自新，藉
    以救濟自由刑之弊，除應具備一定條件外，並須有可認為以
    暫不執行為適當之情形，事實審法院依職權衡酌，受法律秩
    序理念之指導，即受比例原則、平等原則等一般法律原則之
    支配如無逾越，亦難任意指為不當。
  (二)檢察官循告訴人之請求上訴意旨，並未具體指摘第二審判決
    有何判決違背法令或第二審之判決違背法令已致影響事實之
    認定，難認檢察官之上訴符合前述上訴之要件。是本件之上
    訴違背法律上之程式，應予駁回。
據上論斷，應依軍事審判法第206 條第1 項但書，刑事訴訟法第
395 條前段，判決如主文。
中    華    民    國    99    年    5     月    20    日
                刑事第二庭  審判長法  官  林正雄
                                  法  官  黃壽燕
                                  法  官  陳啟造
以上正本證明與原本無異。
不得上訴。
中    華    民    國    99    年    5     月    20    日
                                  書記官  林明威

司法院資訊處製作；財團法人民間司法改革基金會備份。
